【裁判字號】    95,上易,108
【裁判日期】    950510
【裁判案由】    竊盜
【裁判全文】
臺灣高等法院臺南分院刑事判決        95年度上易字第108號
上  訴  人
即  被  告  丙○○
                    （另案在監執行）
上列上訴人即被告因竊盜案件，不服臺灣雲林地方法院九十四年
度易字第四八○號中華民國九十五年一月十九日第一審判決（起
訴案號：臺灣雲林地方法院檢察署九十四年度偵字第四○九九號
；併案案號：九十五年度偵字第一五三九號），提起上訴，本院
判決如下：
    主  文
原判決撤銷。
丙○○連續竊盜，累犯，處有期徒刑壹年貳月。
    事  實
一、丙○○曾犯竊盜、侵占罪，嗣於民國（下同）94年間因違反
    毒品危害防制條例案件，經原審北港簡易庭判處有期徒刑5
    月，如易科罰金，以銀元300元折算1日確定，其拒絕到案執
    行，經臺灣雲林地方法院檢察署發布通緝，嗣經緝獲，於95
    年2月18日縮刑期滿執行完畢，丙○○仍不知悔改，基於意
    圖為自己不法所有之概括犯意，連續為下列竊盜行為：先於
    94 年5月22日晚上7時52分許，在雲林縣水林鄉東方雲155道
    路旁「陳姓公廟」內，丙○○徒手竊取「陳姓公廟」所有之
    銅製蠟燭臺2支（1對，價值約新臺幣4,000元），得手據為
    己有；後又承上開不法所有之概括犯意，於同年6月中旬，
    在雲林縣水林鄉西井村村外東方雲155公路旁「陳姓公廟」
    內，徒手竊取銅製香爐1個；繼又承上開不法所有之概括犯
    意，於94年9月18日某時，在北港鎮○○街18號前，丙○○
    以自備之鑰匙（未扣案），竊取吳慎人持有之車號HP6-846
    號重型機車1部（該車係甲○○於94年6月初，在北港鎮○○
    路夏威夷游泳池旁失竊），得手後據為己有。嗣於94年9月
    18 日上午11時30分許，丙○○騎乘上開竊得機車，在雲林
    縣北港鎮好收里好收64之2號小吃攤內為警逮捕，而查獲上
    情。嗣於本案審理時，又承上開不法所有之概括犯意於95年
    3月3日8時許，在雲林縣北港鎮○○里○○路168號前，趁四
    下無人注意之際，以自備鑰匙一支，竊取蔡鵬順所有車號Ｋ
    Ｕ8─491號機車一輛，得手後，供己騎乘使用。迄95年3月1
    9日下午1時50分許，丙○○騎乘上開贓車行經雲林縣北港鎮
    ○街里○○路265號萬有紙廠附近時，為警當場查獲。
二、案經雲林縣警察局北港分局報請台灣雲林地方法院檢察署檢
    察官偵查起訴及併案辦理。
    理  由
一、上揭事實，業據上訴人即被告丙○○（下稱被告）於本院坦
    承不諱（見本院95年4月26日審判筆錄第2~7頁），核與被害
    人乙○○（即「陳姓公廟」之主任委員）、甲○○、蔡鵬順
    於警詢中指訴失竊情節相符（見警卷一第7~8頁、第9~11頁
    、本院上訴卷附臺灣雲林地方法院檢察署暨雲林縣警察局北
    港分局之被害人蔡鵬順失竊機車之筆錄），且經證人乙○○
    於原審審判時具結證述明確，復有廟內監視錄影設備畫面之
    翻拍照片在卷可佐。又證人乙○○既為「陳姓公廟」之主任
    委員，對該廟內外設施、出入等環境定相當熟悉，對何處是
    廟的出口、何處是廟的清洗用具地點，應無誤認之虞。再者
    ，證人乙○○於本案發生前，從未見過被告，亦與被告無何
    怨隙，實無設詞陷害被告之理。經本院審視上開翻拍照片所
    示時間、地點、畫面過程，認係連續動作翻拍而來，照片中
    之男子，確為被告無誤。被告入廟後明顯有拿取供桌上燭臺
    ，並往天公爐左側方向行進之舉。從而，證人乙○○之上開
    證詞，益徵可信。就被害人甲○○失竊為警查獲之車號HP6-
    846號機車部分，並有照片8幀（見警卷一第13頁至第16頁）
    、贓物認領保管單1紙（見警卷一第12頁）、車籍作業系統
    ─查詢認可資料1紙（見警卷第31頁）在卷可稽，就被告竊
    取蔡鵬順所有KU8─491號機車部分，亦有贓物認領保管單（
    見本院卷），機車照片及查詢資料表（見警卷一第12頁至第
    14 頁）等附卷為憑。經核與被告之自白均屬相符。綜上所
    述，本件事證已臻明確，被告犯行洵堪認定，應依法論科。
二、被告所為，係犯刑法第320條第1項之竊盜罪。被告先後多次
    竊盜犯行，時間緊接，觸犯犯罪構成要件相同之罪名，顯係
    基於概括犯意反覆而為，為連續犯，應依法論以1罪，並加
    重其刑。又被告前有如事實欄之前科暨經執行完畢，有臺灣
    高等法院被告前案紀錄表在卷可稽。於有期徒刑執行完畢五
    年以內，再犯有期徒刑以上之本件之罪，為累犯，應依刑法
    第47條之規定，遞加重其刑。又檢察官雖僅就上揭被告94年
    間行竊犯行起訴，漏未就上揭被告行竊被害人蔡鵬順之機車
    起訴，因被告係承上開意圖為自己不法所有之概括犯意，續
    於上揭時、地竊取蔡鵬順之機車供己騎用，此部分與已起訴
    部分有裁判上一罪之連續犯關係，本院自得一併審理，合併
    說明。
三、原審以被告罪證已臻明確，因予論罪科刑，固非無見，惟查
    (一)被告坦承確有於上揭時、地竊取「陳姓公廟」內銅製香爐
    1個，詎原判決竟認此部分被告未曾行竊，認定被告犯罪事
    實已有未洽；(二)被告嗣又承上開意圖為自己不法所有之概括
    犯意，續於上揭時、地竊取蔡鵬順之機車供己騎用，經警查
    獲併案辦理，為原審未及審酌，原審認定被告罪刑部分亦有
    未妥，又被告於本院指摘原判決量刑過重不當，雖不足採，
    惟原判決既有可議，自應由本院將原判決撤銷改判。又按被
    告上訴，不得諭知較重於原審判決之刑。但因原審判決適用
    法條不當而撤銷，則不在此限，刑事訴訟法第370條定有明
    文，本件被告所犯竊盜論罪科刑部分事實已有所擴張，原判
    決漏未審酌經撤銷改判，本院自得依法諭知較重於原判決之
    刑，附此敘明。爰審酌被告無固定工作，為竊取財物變賣得
    款花用及代步，又連續竊取燭臺、香爐及機車等，於原審判
    決後，仍承上開不法所有之概括犯意，竊取機車代步，堪認
    被告品行不端、素行不良。惟被告竊得之財物價值不高，被
    害人甲○○、蔡鵬順事後均已領回被竊機車，被告犯後坦承
    行竊犯行，態度良好，及其教育程度僅國小畢業等一切情狀
    ，量處如主文第二項所示之刑，以示懲儆。
據上論結，應依刑事訴訟法第369條第1項前段、第364條、第370
條但書、第299條第1項前段，刑法第56條、第320條第1項、第47
條，罰金罰鍰提高標準條例第1條前段，判決如主文。
本案經檢察官曾銘芳到庭執行職務。
中    華    民    國    95    年    5     月    10    日
                  刑事第二庭    審判長法  官   葉居正
                                      法  官   吳森豐
                                      法  官   莊俊華
以上正本證明與原本無異。
不得上訴。
                                      書記官   廖明娟
中    華    民    國    95    年    5     月    11    日
附錄法條：
中華民國刑法第320條
(普通竊盜罪、竊佔罪)
意圖為自己或第三人不法之所有，而竊取他人之動產者，為竊盜
罪，處5 年以下有期徒刑、拘役或500 元以下罰金。
意圖為自己或第三人不法之利益，而竊佔他人之不動產者，依前
項之規定處斷。
前二項之未遂犯罰之。


司法院資訊處製作；財團法人民間司法改革基金會備份。
